【裁判字號】    90,上易,320
【裁判日期】    900313
【裁判案由】    竊盜等
【裁判全文】
臺灣高等法院高雄分院刑事判決                      九十年度上易字第三二號
    上  訴  人
    即  被  告  丑○○
右上訴人因竊盜等案件，不服臺灣高雄地方法院八十九年度易字第二七六三號中華民
國八十九年十二月二十六日第一審判決（起訴案號：臺灣高雄地方法院檢察署八十九
年度偵字第一二二八二號），提起上訴，本院判決如左：
      主      文
上訴駁回。
      事實及理由
一、本案經本院審理結果，認第一審判決認事用法及量刑均無不當，應予維持，並引
    用第一審判決書記載之事實、證據及理由（如附件）。
二、訊據上訴人即被告矢口否認有竊盜及傷害犯行，辯稱：那部機車是報廢的車，伊
    於八十九年三、四月間在伊住家地下室牽的。伊未持刀傷害婦女，那段時間伊都
    在工廠上班，不知道那家工廠住址，只知道位在那裡，案發當時並沒有證人當面
    指認伊，是警察逼伊承認云云。經查，右揭竊盜、傷害事實，業據被告於警、偵
    訊及原審於八十九年六月二十七日第一次訊問時均供承不諱，核與被害人戊○○
    於警訊陳述上開機車遭竊之情節，及被割傷手臂之婦人丙○○○、壬○○、子○○、庚○○、丁○○、己○○、寅○○○、辛○○、甲○○、辰○○、卯○○○
    、癸○○、乙○○等十三位被害人分別於警訊或原審審理時指訴被害情節均相符
    ，且其中丙○○○、壬○○、子○○、庚○○、丁○○、己○○、寅○○○、辛○○、甲○○、辰○○、卯○○○、癸○○等十二人，均於警局當場指認被告即
    為行兇之人，另乙○○亦於原審審理時指認被告之身形與行兇之人極其相似在卷
    可稽，又查獲本案之警員黃旭德於原審亦結證稱：被告於警局對於前揭傷害、竊
    盜犯行均有坦承，且經被害人到場指認，印象中某位被害人一進入警局便立即確
    認行兇之人確係被告，被告當時對於被害人等之指認亦未反駁等語互核可佐（見
    原審卷第六十三頁），並有瑞士刀乙把扣案及車籍作業系統─查詢認可資料、贓
    物領據、被害人子○○、丁○○、卯○○○、乙○○、辛○○等五人之診斷證明
    書及照片四幀（見原審卷五十頁至五十六頁）附卷足證，被告上開自白，與事實
    相符，洵堪採信。又被告於查獲後移送檢察官偵查期間，乃至移送原審第一次訊
    問時止，非但未提及在警局有遭逼供一節，且數次之訊問均始終坦承竊盜、傷害
    犯行等情，有偵查卷內筆錄及原審八十九年六月二十七日訊問筆錄可稽，衡之常
    情，倘其於警訊中之自白確係遭逼迫所致，則其經移送偵辦時，因時間相距未久
    ，印象自必深刻，心中必求於偵訊中翻供，實無可能於初次偵訊中乃至於偵查期
    間均隻字未提，甚至移送原審第一次訊問時，猶坦承犯行，且經原審向被告之羈
    押處所台灣高雄看守所函查結果，被告入所羈押之初身體並無明顯外傷，羈押期
    間亦無因傷就醫紀錄，亦有該所函覆原審之八十九年九月二十九日高所坤總名字
    第一０九三號函附之被告入所前受傷患病經過自述登記簿、新收收容人內外傷記
    錄表及病歷表等資料在卷供參，是被告抗辯是警察逼伊承認云云，顯係卸責之詞
    ，自無可採。另被告辯稱沒有持刀傷害婦女，那段時間伊都在工廠上班云云，然
    又未能提出該家工廠住址供本院查證，是其辯稱，亦無足取。故本件事證明確，
    被告竊盜、傷害犯行，洵堪認定。原判決審酌被告於八十七年間因犯竊盜罪，經
    台灣高雄地方法院判處有期徒刑二月，緩刑二年確定，有臺灣高等法院被告全國
    前案紀錄在卷可稽，於緩刑交付保護管束期間，竟猶不知戒慎悔改，復犯相同之
    竊盜罪，竊盜惡性不輕，且騎乘竊得之贓車在高雄縣大寮鄉境內四處行兇，見有
    獨行婦女即持預藏之所有瑞士刀乙把，由背後或自前將其手臂割傷，造成高雄縣
    大寮鄉婦女人心惶惶，嚴重危害社會治安，審理羈押期間，復與監所人犯互毆，
    有台灣高雄看守所戒具施用報告表一紙附卷可參，顯見其暴力惡性重大，有長期
    施以監禁矯治之必要，爰就其所犯上開竊盜及連續傷害二罪，分別量處有期徒刑
    七月及有期徒刑二年六月，並定其應執行刑三年，扣案之瑞士刀一把，係被告所
    有之物，且為其犯本件傷害罪所用之物，爰依刑法第三十八條第一項第二款規定
    ，併予宣告沒收，其認事用法及量刑均無不當，應予維持，被告空言否認，並稱
    原判決冤枉伊，為無理由，應予駁回。
據上論結，應依刑事訴訟法第三百七十三條、第三百六十八條，判決如主文。
本案經檢察官郭振昌到庭執行職務。
中    華    民    國         九十       年      三      月     十三     日
                              臺灣高等法院高雄分院刑事第二庭
                                  審判長法官  曾永宗
                                        法官  邱永貴
                                        法官  鄭月霞
右正本證明與原本無異。
不得上訴。
                                      書記官  唐奇燕
中    華    民    國         九十       年      三      月     十四     日
附錄本判決論罪之法條全文
刑法第二百七十七條第一項
傷害人之身體或健康者，處三年以下有期徒刑，拘役或一千元以下罰金。
刑法第三百二十條第一項
意圖為自己或第三人不法之所有，而竊取他人之動產者，為竊盜罪，處五年以下有期
徒刑、拘役或五百元以下罰金。
                                                                      Ｈ
附件
臺灣高雄地方法院刑事判決                        八十九年度易字第二七六三號
    公  訴  人  臺灣高雄地方法院檢察署檢察官
    被      告  丑○○  男  二十七歲（民國六十二年六月十日生）
                        住高雄縣鳳山市○○里○○路一二三號
                        居高雄縣大寮鄉○○村○○路三五九號七樓
                        （在押）
右列被告因竊盜等案件，經檢察官提起公訴（八十九年度偵字第一二二八二號），本
院判決如左︰
    主  文
丑○○竊盜，處有期徒刑柒月；又連續傷害人之身體，處有期徒刑貳年陸月。瑞士刀
壹把沒收。應執行有期徒刑年。瑞士刀壹把沒收。
    事  實
一、丑○○前於民國八十七年間因犯竊盜罪，經本院判處有期徒刑二月，緩刑二年確
    定。詎其於緩刑交付保護管束期間，竟猶不知戒慎悔改，復於八十九年四月間，
    意圖為自己不法之所有，在高雄縣大寮鄉○○村○○路十二巷十一號前，竊取戊○○所有ＷＡＩ─九五九號輕型機車乙輛騎用。丑○○復另基於概括之犯意，自
    八十九年四月廿五日起至同年五月二十二日止，騎乘前開機車，配戴安全帽，在
    高雄縣大寮鄉內，見有獨行婦女即手持預藏之所有瑞士刀乙把，由背後或自前將
    丙○○○等十一人之手臂割傷（詳如附表所示，其中壬○○、己○○二人傷害部
    分未經告訴）。嗣因警方陸續接獲丙○○○等人報案均指稱遭人持利器割傷手臂
    ，經調閱相關犯行之前案資料，研判懷疑丑○○係行兇之人，乃於同年五月三十
    日二十時三十五分許，至丑○○位於高雄縣大寮鄉○○村○○路三五九號七樓住
    處調查，適值丑○○騎乘上開贓車返回住處，當場於其攜帶之背包內查獲疑似行
    兇之瑞士刀一把，並於住處地下室起出上開贓車，經帶回警局訊問，丑○○坦承
    前揭竊盜、傷害犯行。
二、案經被害人丙○○○等十一人訴由高雄縣警察局林園分局移送臺灣高雄地方法院
    檢察署檢察官偵查起訴。
    理  由
一、右揭竊盜、傷害事實，業據被告丑○○於警、偵訊及本院八十九年六月二十七日
    第一次訊問時均供承不諱，核與被害人戊○○於警訊供述上開機車遭竊之情節，
    及被割傷手臂之婦人丙○○○、壬○○、子○○、庚○○、丁○○、己○○、寅
    ○○○、辛○○、甲○○、辰○○、卯○○○、癸○○、乙○○等十三位被害人
    人分別於警訊、本院審理中指訴被害情節相符，且其中丙○○○、壬○○、子○○、庚○○、丁○○、己○○、寅○○○、辛○○、甲○○、辰○○、卯○○○
    、癸○○等十二人，均於警局當場指認被告即為行兇之人，另乙○○亦於本院審
    理時指認被告之身形與行兇之人極其相似在卷可稽，又查獲本案之警員黃旭德於
    本院亦證稱：被告於警局對於前揭傷害、竊盜犯行均有坦承，且經被害人到場指
    認，印象中某位被害人一進入警局便立即確認行兇之人確係被告，被告當時對於
    被害人等之指認亦未反駁等語互核可佐（見本院八十九年九月十九日審判筆錄）
    ，並有瑞士刀乙把扣案及車籍作業系統─查詢認可資料、贓物領據、被害人之診
    斷證明書等文件附卷足證，被告上開自白，應與事實相符，洵堪採信。其嗣雖於
    本院八十九年七月二十日第二次訊問時起翻供全盤否認有前揭竊車、傷害犯行，
    辯稱：警訊坦承係遭警員刑求逼供所致，偵審中坦承則係一時緊張之故云云，但
    查，被告於查獲後移送檢察官偵查期間，乃至移送本院第一次訊問時止，非但未
    提及在警局有遭刑求逼供一節，且數次之訊問均始終坦承竊盜、傷害犯行等情，
    有偵查卷內筆錄及本院八十九年六月二十七日訊問筆錄可稽，衡之常情，倘其於
    警訊中之自白確係遭刑求所致，則其經移送偵辦時，因時間相距未久，印象自必
    深刻，其若心存於偵訊中可以翻供之念而自白犯罪，被告實無可能於初次偵訊中
    乃至於偵查期間均隻字未提，甚至移送本院第一次訊問時，猶仍坦承犯行，迄至
    本院第二次提訊時始行提出刑求之抗辯，是其嗣於本院所為刑求之抗辯，已難謂
    無可疑之處，又查獲之警員黃旭德亦於本院證稱：被告一開始即坦承犯行，請被
    告偕同至警局製作筆錄時，被告亦未反抗等情可按，且經本院向被告之羈押處所
    台灣高雄看守所函查結果，被告入所羈押初始身體並明顯外傷，羈押期間亦無因
    傷就醫紀錄，亦有該所函覆本院之八十九年九月二十九日高所坤總名字第一０九
    三號函附之被告入所前受傷患病經過自述登記簿、新收收容人內外傷記錄表及病
    歷表等資料在卷供參，綜上是認，被告所為刑求抗辯無非卸責之詞，自無可採。
    本件事證明確，被告竊盜、傷害犯行，洵堪認定。
二、核被告竊車之犯行，係犯刑法第三百二十條第一項之竊盜罪；另割傷獨行婦人手
    臂犯行，則係另犯同法第二百七十七條第一項之傷害罪。被告多次（已告訴部分
    共十一次）傷害犯行，時間緊接，方法相同，地點均於高雄縣大寮鄉內，所犯又
    係相同之罪名，顯係基於概括犯意反覆為之，為連續犯，應依同法第五十六條論
    以一罪，並加重其刑。又其所犯上開竊盜、傷害二罪，犯意各別，行為互殊，應
    分論併罰。爰審酌被告丑○○前於八十七年間因犯竊盜罪，經本院判處有期徒刑
    二月，緩刑二年確定，有臺灣高等法院被告全國前案紀錄在卷可稽，於緩刑交付
    保護管束期間，竟猶不知戒慎悔改，復犯相同之竊盜罪，竊盜惡性不輕，且騎乘
    竊得之贓車在高雄縣大寮鄉境內四處行兇，見有獨行婦女即持預藏之所有瑞士刀
    乙把，由背後或自前將其手臂割傷，造成高雄縣大寮鄉婦女人心惶惶，嚴重危害
    社會治安，審理羈押期間，復與監所人犯互毆，有台灣高雄看守所戒具施用報告
    表一紙附卷可參，顯見其暴力惡性重大，有長期施以監禁矯治之必要，爰就其所
    犯上開二罪，分別從重量處如主文所示之刑，並定其應執行之刑。至被告於偵審
    期間雖辯稱伊有精神病症一節，惟經本院函請高雄醫學大學附設中和紀念就被告
    犯罪行為時之心神狀態進行鑑定，經該院綜合被告之基本資料、犯案經過、發展
    史家庭史暨精神病史、一般身體檢查及神經系統檢查、心理衡鑑、精神狀態檢查
    等各項資料分析，認為被告犯罪當時無顯著精神異常，現實理解能力未有顯著損
    害，並無心神喪失或精神耗弱情事，有該院八十九年十一月二十八日（八九）高
    醫附秘字第三０一七號函附之精神鑑定報告書一份附卷可查，本院參諸被告偵審
    在押期間，對於檢察官及本院之訊問應答正常，且於本院審理期間甚至試圖翻供
    否認犯行，表示有不在場證明（惟無法提供相關資料供本院查考），精神狀態並
    無異常等情，認上開鑑定報告應為真實可採，是被告此部分之辯解，無從為其量
  刑減輕之參酌，附此敘明。扣案之瑞士刀一把，係被告所有之物，已據其陳明在
    卷，且為其犯前揭傷害罪所用之物，爰依刑法第三十八條第一項第二款規定，併
    予宣告沒收。
三、至公訴人起訴被告割傷被害人壬○○、己○○二人手臂部分，因該二被害人於警
    訊中已表明不提出告訴，有警訊筆錄可按，茲被告此部分之傷害犯行，依刑法第
    二百八十七條前段之規定，須告訴乃論，公訴人併予起訴，本應依刑事訴訟法第
    三百零三條第三款諭知不受理判決，惟因公訴人認此部分與前揭有罪之傷害犯行
    ，有連續犯之裁判上一罪關係，爰不另為不受理諭知。併此敘明。
據上論斷，應依刑事訴訟法第二百九十九條第一項前段，刑法第五十六條、第二百七
十七條第一項、第三百二十條第一項、第五十一條第五款、第三十八條第一項第二款
，罰金罰鍰提高標準條例第一條前段，判決如主文。
中      華      民      國    八十九    年     十二     月    二十六    日
                                    臺灣高雄地方法院刑事庭
                                        法  官  陳淑卿
右正本證明與原本無異。
如不服本判決，應於送達後十日內，向本院提出上訴狀。
                    書記官
中      華      民      國     九十     年     一     月    四      日
附錄本判決論罪之法條全文
刑法第二百七十七條條第一項、第三百二十條第一項。
傷害人之身體或健康者，處三年以下有期徒刑，拘役或一千元以下罰金。
意圖為自己或第三人不法之所有，而竊取他人之動產者，為竊盜罪，處五年以下有期
徒刑、拘役或五百元以下罰金。
附表：
  ┌──┬─────┬───────┬─────────┬────────┐
┐
  │編號│ 被害人   │    被害時間  │        被害地點  │   受傷情形     │
│
  ├──┼─────┼───────┼─────────┼────────┤
┤
  │１  │丙○○○  │八十九年四月廿│大寮鄉○○○路一０│左上臂割傷      │
│
  │    │          │五日九時卅分  │五巷十七弄巷道內  │                │
│
  ├──┼─────┼───────┼─────────┼────────┤
┤
  │２  │壬○○    │八十九年五月七│大寮鄉○○村○○街│左臂割傷（未告訴│
│
  │    │          │日十六時      │口                │）              │
│
  ├──┼─────┼───────┼─────────┼────────┤
┤
  │３  │子○○    │八十九年五月十│大寮鄉○○○路三０│左臂割傷        │
│
  │    │          │二日八時      │一巷前            │                │
│
  ├──┼─────┼───────┼─────────┼────────┼
┼
  │４  │庚○○    │八十九年五月十│大寮鄉○○路太子建│左臂割傷        │
│
  │    │          │四日七時十分  │設前              │                │
│
  ├──┼─────┼───────┼─────────┼────────┤
┤
  │５  │丁○○    │八十九年五月廿│大寮鄉○○○路三八│左臂割傷        │
│
  │    │          │二日十三時    │二巷龍雄宮前      │                │
│
  ├──┼─────┼───────┼─────────┼────────┤
┤
  │６  │己○○    │八十九年五月廿│大寮鄉○○○路四三│左臂割傷（未告訴│
│
  │    │          │四日十四時卅分│九巷七六號前      │）              │
│
  ├──┼─────┼───────┼─────────┼────────┤
┤
  │７  │寅○○○  │八十九年五月廿│大寮鄉○○路二五一│左臂割傷        │
│
  │    │          │五日六時六分  │巷內              │                │
│
  ├──┼─────┼───────┼─────────┼────────┤
┤
  │８  │辛○○    │八十九年五月廿│大寮鄉○○○路十九│左臂割傷        │
│
  │    │          │五日六時卅分  │巷內              │                │
│
  ├──┼─────┼───────┼─────────┼────────┤
┤
  │９  │甲○○    │八十九年五月廿│大寮鄉○○路○○道│左臂割傷        │
│
  │    │          │五日十七時十分│路                │                │
│
  ├──┼─────┼───────┼─────────┼────────┤
┤
  │１０│辰○○    │八十九年五月廿│大寮鄉○○○路中興│左臂割傷        │
│
  │    │          │七日十五時    │市場前            │                │
│
  ├──┼─────┼───────┼─────────┼────────┤
┤
  │１１│卯○○○  │八十九年五月廿│大寮鄉○○村○○街│左臂割傷        │
│
  │    │          │八日十五時許  │二十號前          │                │
│
  ├──┼─────┼───────┼─────────┼────────┤
┤
  │１２│癸○○    │八十九年五月廿│大寮鄉○○路長春街│左臂割傷        │
│
  │    │          │八日十六時    │口                │                │
│
  ├──┼─────┼───────┼─────────┼────────┤
┤
  │１３│乙○○    │八十九年五月廿│大寮鄉○○○路三七│右上臂裂傷      │
│
  │    │          │二日十三時    │三巷              │                │
│
  └──┴─────┴───────┴─────────┴────────┘
┘


司法院資訊處製作；財團法人民間司法改革基金會備份。
